【裁判字號】    85,台上,2387
【裁判日期】    850516
【裁判案由】    走私
【裁判全文】
最高法院刑事判決                              八十五年度台上字第二三八七號
    上訴人  甲○○  男        .
右上訴人因走私案件，不服台灣高等法院台南分院中華民國八十四年九月二十九日第
二審判決（八十四年度上訴字第一五二○號，起訴案號：台灣台南地方法院檢察署八
十四年度偵字第一六二八、二四一三號），提起上訴，本院判決如左：
    主  文
原判決撤銷，發回台灣高等法院台南分院。
    理  由
本件原判決認定上訴人甲○○意圖營利，於民國八十四年二月三日以每日新台幣（下
同）三千元之代價，提供台南市○○路○段二十八號對面之魚塭工寮，為綽號「阿財
」之不詳姓名者藏匿私運管制進口物品，其完稅價格六十七萬六千三百四十四元已逾
公告數額，且未貼專賣憑證之DAVIDOFF牌洋菸三萬九千五百包，並要幫助該綽號「阿
財」者販賣上開未貼專賣憑證洋菸予不特定之人。嗣於同日下午二時三十五分左右，
尚未賣出即為警在上址查獲，並扣押上開未貼專賣憑證之DAVIDOFF牌洋菸三萬九千五
百包等情。因而撤銷第一審判決，仍依牽連犯從一重論上訴人以藏匿私運管制物品進
口逾公告數額之走私物品罪刑，固非無見。惟查：(一)懲治走私條例第三條第一項之藏
匿管制私運進口之走私物品罪，係以藏匿同條例第二條第一項私運管制物品進口逾公
告數額之走私物品，為其犯罪之構成要件。而洋菸係屬懲治走私條例公告管制物品項
目及其數額丙項之管制進口物品，必以一次私運進口之總額由海關照緝獲時之完稅價
格計算，超過十萬元者，始克相當。原審對於上訴人藏匿之洋菸，是否為一次私運進
口逾十萬元之走私物品，並未詳加調查清楚，審認明白，遽論以藏匿私運進口逾公告
數額之走私物品罪，尚難謂無應於審判期日調查之證據而未予調查之違法。(二)台灣省
內菸酒專賣暫行條例第三十七條第五款販賣未貼專賣憑證之菸類罪，並無處罰未遂犯
或預備犯之規定。原判決事實欄僅記載上訴人以每日三千元之代價，提供處所為綽號
「阿財」者藏匿管制進口之未稅洋菸，要幫助該「阿財」之人販賣。是上訴人於「阿
財」販入洋菸時，並未予以幫助，於藏匿中被查獲，出賣之行為尚未著手，而僅「要
幫助販賣」。乃原審竟論以幫助販賣未貼專賣憑證之菸類罪，亦難謂為適法。以上或
為上訴意旨所指摘，或為本院得依職權調查之事項，應認原判決有發回更審之原因。
據上論結，應依刑事訴訟法第三百九十七條、第四百零一條，判決如主文。
中      華      民      國    八十五    年      五      月     十六     日
                              最高法院刑事第八庭
                                  審判長法官  紀  俊  乾
                                        法官  吳  雄  銘
                                        法官  劉  敬  一
                                        法官  洪  清  江
                                        法官  李  璋  鵬
      右正本證明與原本無異
                                              書  記  官
中      華      民      國    八十五    年      五      月    二十二    日
                                                                        ｖ


司法院資訊處製作；財團法人民間司法改革基金會備份。
